臺灣新竹地方法院刑事判決　　　　　　　96年度簡上字第90號
上　訴　人
即　被　告　甲○○
　　　　　　　　　　　巷62弄.
上列上訴人即被告因家庭暴力防治法等案件，不服本院竹北簡易
庭中華民國96年3月30日所為之96年度竹北簡字第53號刑事簡易
判決（聲請簡易判決處刑案號：96年度偵字第1166號）提起上訴
，本院管轄第二審之合議庭判決如下：
    主  文
上訴駁回。
    事  實
一、甲○○與乙○○係夫妻關係，二人具有家庭暴力防治法第3
    條第1款之家庭成員關係，民國95年1月19日，乙○○發現甲
    ○○與外遇對象在某KTV包廂同處一室，乙○○責罵甲○○
    ，甲○○竟在返家車程上掌摑乙○○一巴掌，返家後甲○○
    繼續責罵乙○○，乙○○拿車鑰匙要離家，為甲○○所阻止
    ，雙方發生拉扯，甲○○竟用手揮打乙○○，乙○○因此趴
    倒在地，致受有右上胸部挫傷、右肘、右前臂及左膝瘀傷之
    傷害，經乙○○向本院聲請民事暫時保護令，業經本院於96
    年1月10日以96年度暫家護字第8號核發民事暫時保護令，裁
    定甲○○不得對乙○○實施身體或精神上不法之侵害行為及
    不得直接或間接對於乙○○為騷擾之聯絡行為，詎甲○○於
    收受該保護令後，仍基於違反保護令之犯意，竟於96年2月9
    日凌晨0時7分許，在上開居住處，以乙○○是豬去外面給人
    家幹之語辱罵乙○○，復基於傷害他人身體之犯意，以手掌
    毆打乙○○右臉3下，致乙○○受有右臉挫瘀傷之傷害，而
    對其身體及精神上為不法侵害之暴力行為。
二、案經乙○○訴由新竹縣警察局竹北分局報請臺灣新竹地方法
    院檢察署檢察官偵查後聲請以簡易判決處刑。
    理  由
一、證據能力：本件公訴人所提出經本院據以認定事實之所有證
    據方法（包含證人之證述與文書證據、物證等證據方法），
    並無證據證明係公務員違背法定程式所取得；又本件公訴人
    所提出經本院據為論斷依據之各項證據方法中，其中告訴人
    乙○○於警詢及偵查中所為之陳述，雖係屬審判外之陳述，
    依刑事訴訟法第159條第1項之規定原無證據能力。惟被告未
    於言詞辯論終結前聲明異議，依法應視為同意上開證據方法
    作為證據，又本院經審酌上開言詞陳述作成時之情況，並無
    顯然之暇疵，認為以上開證據方法作為證據應屬適當，依刑
    事訴訟法第159條之5第1項之規定，應認有證據能力。再公
    訴人所提出經本院據以認定事實之各項公務員職務上所製作
    之文書證據，亦無顯有不可信情況之情形，依刑事訴訟法第
    159條之4第1款之規定，亦應認有證據能力，先予敘明。
二、認定犯罪事實所根據的證據及理由：
（一）被告甲○○於本院審理時就上揭傷害及違反保護令行為為
      認罪之陳述以及於警詢及偵查中供述已收受本院96年度暫
      家護字第8號民事暫時保護令裁定等情明確。
（二）證人即告訴人乙○○於警詢時、偵查中就被告上揭傷害及
      違反保護令行為明確之指訴。
（三）財團法人天主教湖口仁慈醫院診斷證明書1份附卷可查，
      此診斷證明書記載證人即告訴人乙○○於96年2月9日3時
      13分至該院急診室就診，受有右臉挫淤傷之傷害，此與證
      人即告訴人乙○○上揭指述遭被告以手掌毆打右臉之受傷
      部位情節相符。
（四）本院96年度暫家護字第8號民事暫時保護令裁定1紙，證明
      核發暫時保護令之原因以及被告不得對告訴人實施身體或
      精神上不法侵害之行為等情明確。
（五）復有桃園縣政府警察局婦幼隊保護令執行紀錄表、新竹縣
      警察局竹北分局保護令執行紀錄表各1紙附於偵查卷中可
      按，是本案事證明確應依法論科。
三、論罪科刑：
（一）罪名：
    1.按家庭暴力防治法所稱之家庭暴力，謂家庭成員間實施身
      體或精神上不法侵害之行為，該法第2條第1項定有明文。
      又家庭暴力防治法於96年3月28日修正公佈施行，而被告
      行為時之修正前該法第50條第1款規定，有關違反保護令
      處罰之規定，於本案裁判時修正後移列為第61條第1款，
      經比較修正前、後之規定，僅有文字上之修正，並無有利
      或不利於被告之情形，依一般法律適用原則，應適用裁判
      時之修正後之家庭暴力防治法第61條第1款，是被告所為
      係犯修正後之家庭暴力防治法第61條第1款之違反保護令
      罪。
    2.被告所為以手掌毆打乙○○右臉3下，致乙○○受有右臉
      挫瘀傷之傷害部分係犯刑法第277條第1項之傷害罪。
（二）想像競合犯：被告以一行為犯上揭修正後之家庭暴力防治
      法第61條第1款之違反保護令罪及刑法第277條第1項之傷
      害罪，為想像競合犯，應從一重之違反保護令罪論處。
（三）量刑：本案經本院管轄第二審之合議庭審理結果，認原審
      以被告罪證明確，適用刑事訴訟法第449條第1項前段、第
      3項、第454條第2項，修正前家庭暴力防治法第50條第1款
      （應更正為修正後之家庭暴力防治法第61條第1款），刑
      法第11前段、刑法第277條第1項、第55條、第41條第1項
      前段，逕以簡易判決處刑，量處被告甲○○有期徒刑3月
      ，如易科罰金，以新臺幣1,000元折算1日，其認事用法，
      並無違誤，量刑亦屬妥適。又被告行為時之修正前家庭暴
      力防治法第50條第1款規定，有關違反保護令處罰之規定
      ，於原審判決時及本院合議庭裁判時已修正後移列為第61
      條第1款，惟經比較修正前、後之規定，僅有文字上之修
      正，並無有利或不利於被告之情形，依一般法律適用原則
      ，應適用裁判時之修正後之家庭暴力防治法第61條第1款
      之規定論處，原審雖誤用修正前家庭暴力防治法第50條第
      1 款規定論罪，惟對判決結果並無影響，無庸撤銷改判，
      併此敘明。
四、被告上訴意旨略以：原審判決後被告已與告訴人達成和解，
    係望從輕量刑云云。惟查被告前於94年間因偽造文書案件，
    於95年1月13日經臺灣桃園地方法院94年度桃簡字第1084號
    判決判處有期徒刑3月，緩刑2年確定等情，此有臺灣高等法
    院被告前案紀錄表1紙可按，竟於緩刑期間再犯本件有期徒
    刑以上之罪，是本件被告縱與告訴人達成和解並書立悔過書
    等情，已據被告提出該和解書及悔過書各1件在卷可按，實
    不宜再予被告緩刑之宣告。同時審酌被告前已因揮打告訴人
    乙○○，導致告訴人乙○○受有右上胸部挫傷、右肘、右前
    臂及左膝瘀傷之傷害等情形，於收受法院之暫時保護令後，
    竟仍為本件傷害及違反保護令之犯行，顯見被告漠視法律及
    不尊重告訴人乙○○尊嚴、精神及身體之自由，實值非難，
    在原審之量刑並無違誤情形下，參以被告雖已獲得告訴人諒
    解並與告訴人共同生活，惟鑑於家庭暴力行為在共同生活情
    形下，如非被告之全然悔悟，再犯之機會很高前提下，是縱
    被告已與告訴人達成和解，已無減輕被告科刑之必要，希冀
    本件對被告科刑判決之執行能使被告徹底警惕改正。
五、綜上，原審判決以被告甲○○係犯修正前家庭暴力防治法第
    50條第1款（應更正為修正後第61條第1款）之違反保護令罪
    ，諭知如前所示之刑，認事用法並無違誤，所量刑度亦稱妥
    適，上訴人即被告以上開理由指摘原判決不當，求予撤銷改
    判，為無理由，其上訴應予駁回。
六、據上論斷，依刑事訴訟法第455條之1第1項、第3項、第368
    條，判決如主文。
本案經檢察官林鳳師到庭執行職務。
中　　華　　民　　國　　96　　年　　7 　　月　　13　　日
                  刑事第二庭審判長法  官  汪漢卿
                                  法  官  林佑珊
                                  法  官  方鴻愷
以上正本證明與原本無異。
本件判決不得上訴。
中　　華　　民　　國　　96　　年　　7 　　月　　17　　日
                                  書記官  吳美雲
